臺灣高等法院高雄分院刑事判決　　 96年度上更(一)字第305號
上　訴　人
即　被　告　乙○○
　　　　　　　　　　（現羈押於臺灣高雄看守所）
指定辯護人　公設辯護人　 孫妙岑
上列上訴人因違反槍砲彈藥刀械管制條例案件，不服臺灣高雄地
方法院95年度訴字第2833號中華民國95年12月22日第一審判決（
起訴案號：臺灣高雄地方法院檢察署95年度偵字第10625 號），
提起上訴，判決後，經最高法院發回更審，本院判決如下：
    主  文
原判決撤銷。
乙○○連續未經許可，持有手槍，累犯，處有期徒刑陸年，併科
罰金新臺幣拾陸萬元，罰金如易服勞役，以新台幣壹仟元折算壹
日；減為有期徒刑年，併科罰金新台幣捌萬元，罰金如易服勞
役，以新台幣壹仟元折算壹日。扣案如附表所示之物沒收之。
    事  實
一、乙○○前於民國85年間，因肅清煙毒條例案件，經臺灣高等
    法院高雄分院以86年度上訴字第2004號判處有期徒刑4 年6
    月，褫奪公權3 年確定；又因違反麻醉藥品管理條例案件，
    經臺灣高等法院高雄分院以86年度上易字第1411號判處有期
    徒刑7 月確定；再於86年間，因偽造文書案件，經臺灣高雄
    地方法院判處有期徒刑4 月確定，嗣經定應執行有期徒刑5
    年，褫奪公權3 年確定。而於90年4 月26日假釋出監，假釋
    期間又因違反毒品危害防制條例案件，經撤銷假釋，而入監
    執行殘刑3 年3 月5 日，於94年7 月22日執行完畢。詎仍不
    知悔改。其明知未經主管機關許可，不得持有槍砲彈藥刀械
    管制條例所管制之槍枝及子彈，竟未經許可，基於持有具殺
    傷力之制式手槍、可發射子彈具殺傷力之改造槍枝及具殺傷
    力子彈之犯意，連續於94年10月、11月間某日，在不詳地點
    ，向不詳姓名之人以每支新台幣（下同）23,000元之價格購
    得附表編號1 、2 號所示之具有殺傷力之改造手槍各1 支，
    並取得附送之如附表編號3-5 號具殺傷力的制式子彈13顆、
    土造子彈1 顆，而未經許可持有之；又於94年12月15日22時
    許，在其居住之高雄市○○區○○街83號8 樓，向綽號「阿
    隆」之不詳男子，以5 萬元購得附表編號6 之制式手槍1 支
    ，以每支3 萬5 千元購得附表編號7 、10之具殺傷力改造手
    槍各1 支，並取得附送之附表編號8 、9 、11至13號所示制
    式子彈8 顆、土造子彈4 顆及制式霰彈1 顆，而未經許可而
    持有之。嗣先於95年3 月7 日晚間8 時許，在高雄市三民區
    ○○○路208 號香格里拉飯店302 號房內，因違反毒品危害
    防制條例案件（由檢察官另行偵辦中），經警持搜索票前往
    搜索時，乙○○於警察發覺其持有槍枝子彈行為前，即向警
    察自首其另持有槍枝子彈，因而為警於其所駕駛之車牌號碼
    ZM -1799自用小客車上，扣得如附表編號1 至5 所示之槍、
    彈。又於95年4 月18日凌晨1 時40分許，在高雄市前鎮區○
    ○○路475 巷1 弄內，因持有第一級毒品海洛因（另案判決
    確定），行跡可疑，為警盤查，乙○○亦於警察發覺其持有
    槍枝子彈行為前，即向警察自首於其所駕駛之車牌號碼ZM－
    17 99 號小用客車內藏有如附表編號6 至9 所示之槍、彈，
    因而為警查獲。再於同日凌晨4 時許，帶同警方前往其位於
    高雄市○○區○○街83號8 樓住處之地下室樓梯間，查獲如
    附表編號10至13所示之物，乙○○並因而接受裁判。
二、案經行政院海岸巡防署屏東機動查緝隊、高雄市政府警察局
    移請臺灣高雄地方法院檢察署檢察官偵查起訴。
    理  由
一、證據能力有無之認定：
  (一)證人劉昭麟、胡春龍在檢察官偵查時，均係以證人之身份，
    經檢察官告以具結之義務及偽證之處罰，經渠等具結，而於
    負擔偽證罪之處罰心理下所為，係經以具結擔保其證述之真
    實性。證人劉昭麟、胡春龍於檢察官訊問時之證述，並無證
    據顯示係遭受強暴、脅迫、詐欺、利誘等外力干擾情形，或
    在影響其心理狀況致妨礙其自由陳述等顯不可信之情況下所
    為，即無顯不可信之情況，復於審理中到庭經被告行使對質
    詰問權，自得為證據。
  (二)又證人胡春龍於偵查中經檢察官命具結作證前，筆錄中雖無
    檢察官告知其得依刑事訴訟法第181 條拒絕證言權利之記載
    。然按證人恐因陳述致自己或與其有前條第一項關係之人受
    刑事追訴或處罰者，得拒絕證言；而證人有第181 條之情形
    者，應告以得拒絕證言，固分別為刑事訴訟法第181 條、第
    186 條第2 項所明定。惟在證人係恐因陳述致自己受刑事追
    訴或處罰之情形下，刑事訴訟法第186 條第2 項明文規定須
    告知得拒絕證言，其立法意旨無非係因除法律另有規定者外
    ，不問何人，於他人之案件，有為證人之義務，此為刑事訴
    訟法第176 條之1 所明定。故經檢察官或法院命為證人者，
    原則上即有為證人之義務，無故違反者，依同法第178 條之
    規定，即有受拘提或科罰鍰處分之不利益。然按刑事被告乃
    程序主體者之一，有本於程序主體之地位而參與審判之權利
    ，並藉由辯護人協助，以強化其防禦能力，落實訴訟當事人
    實質上之對等。又被告之陳述亦屬證據方法之一種，為保障
    其陳述之自由，現行法承認被告有保持緘默之權。故刑事訴
    訟法第95條規定：「訊問被告應先告知左列事項：一、犯罪
    嫌疑及所犯所有罪名，罪名經告知後，認為應變更者，應再
    告知。二、得保持緘默，無須違背自己之意思而為陳述。三
    、得選任辯護人。四、得請求調查有利之證據。」此為訊問
    被告前，應先踐行之法定義務，屬刑事訴訟之正當程序。而
    證人依法有為證人之義務，則在證人有恐因陳述致自己受刑
    事追訴或處罰之虞者，在其自己為被告之刑事案件中，有保
    持緘默之權利，惟於他人之刑事案件中，若貫徹證人作證之
    義務，實則無異變相剝奪其為被告時之緘默權，故刑事訴訟
    法第181 條乃規定於此情形下，得拒絕證言。且為保障被告
    之緘默權，刑事訴訟法第95條乃規定訊問被告前有告知其得
    保持緘默之義務，則在他人刑事案件中，若未告知其得拒絕
    證言，實無異以變通方式不告知被告得保持緘默之權利，故
    刑事訴訟法第186 條第2 項乃規定應告知得拒絕證言。易言
    之，此證人之拒絕證言權，與被告之緘默權，及其告知之義
    務，均係一體之兩面，均係基於保護證人本身之利益，而非
    為在他人刑事案件中，保護該他人之利益規定。故於證人有
    「恐因陳述致自己受刑事追訴或處罰」之情形，而未依刑事
    訴訟法第186 條第2 項規定告知得拒絕證言者，無異係訊問
    被告前未告知其得保持緘默，則其法律效果應僅產生其於作
    證時所為之證述，得否有作為對證人本身不利證據之能力而
    已。該條規定既非為保護證人在他人刑事案件中作證時之該
    他人（該案被告），則縱有違反此類拒絕證言權告知義務者
    ，在該他人之刑事案件中，就該他人（該案被告）而言，仍
    非無證據能力。固證人胡春龍於偵查中作證時，檢察官雖未
    告知其得拒絕證言，然對於被告而言，並不因此而影響其證
    據能力。
二、訊據上訴人即被告乙○○雖坦承持有前開附表所示之槍枝及
    子彈行為，惟辯稱：本件槍枝、子彈均係向胡春龍取得，係
    胡春龍沒有錢，以半脅迫的方式，將該等槍彈賣給伊，我害
    怕胡春龍對其家人不利，才同意買等語（見原審卷第26、53
    頁，本院卷第39頁）。惟：
  (一)被告乙○○係於94年10月、11月間某日，向不詳姓名之人以
    每支23,000元之價格購得附表編號1 、2 號所示之具有殺傷
    力之改造手槍各1 支，並取得附送之如附表編號3-5 號具殺
    傷力的制式子彈13顆、土造子彈1 顆，而未經許可持有之；
    又於94年12月15日22時許，在其居住之高雄市○○區○○街
    83號8 樓，向綽號「阿隆」之不詳男子，以5 萬元購得附表
    編號6 之制式手槍1 支，以每支3 萬5 千元購得附表編號7
    、10之具殺傷力改造手槍各1 支，並取得附送之附表編號8
    、9 、11-13 號所示制式子彈8 顆、土造子彈4 顆及制式霰
    彈1 顆，而未經許可而持有之等情，業經被告分別於95年3
    月8 日警詢、同日檢察官偵訊及95年4 月18日警詢中供承詳
    確（見警一卷第8 頁，警二卷第4-8 頁，偵二卷第5 、6 頁
    、第29至30頁）。
  (二)此外，並有扣案如附表所示之槍、彈可資佐證。又扣案如附
    表編號1 至5 所示之槍、彈，經送請內政部警政署刑事警察
    局以「性能檢驗法」、「試射法」鑑驗結果，認：一、送鑑
    改造手槍2 支，鑑定情形如下：（一）1 支（槍枝管制編號
    0000000000），認係由仿BERETTA 廠92FS型半自動手槍所製
    造之槍枝換裝土造金屬槍管改造而成之改造手槍，機械性能
    良好，可供擊發適用子彈使用，認具殺傷力。（二）1 支（
    槍枝管制編號0000000000），認係由仿BERETTA 廠84型半自
    動手槍製造之槍枝換裝土造金屬槍管及土造金屬槍機改造而
    成之改造手槍，機械性能良好，可供擊發適用子彈使用，認
    具殺傷力。二、送鑑子彈17顆，鑑定情形如下：（一）12顆
    ，認均係口徑9mm 制式子彈，認均具有殺傷力。（二）1 顆
    ，認係口徑0.380 吋制式子彈，彈底具撞擊痕跡，經實際試
    射，可擊發，認具殺傷力。（三）1 顆，認係由直徑9.67mm
    、長度18.90m m金屬彈殼及直徑8.75 mm 金屬彈頭組合而成
    之土造子彈，經實際試射，可擊發，認具殺傷力；另扣案如
    附表編號6 至13所示之槍、彈，經送請內政部警政署刑事警
    察局以「性能檢驗法」、「制式子彈試射法」、「試射法」
    、「電解腐蝕法」、「比對顯微鏡比對法」鑑驗結果，認：
    一、送鑑手槍2 支，鑑定情形如下：（一）1 支（槍枝管制
    編號0000000000），研判係捷克CZ廠75型口徑9mm 制式半自
    動手槍，槍管內具陸條右旋來復線，機械性能良好，可擊發
    同口徑之制式子彈，認具殺傷力。（二）1 支（槍枝管制編
    號0000000000），認係由仿WALTHER 廠PPK/S 型半自動手槍
    製造之槍枝換裝土造金屬槍管而成支改造手槍，雖槍枝欠缺
    保險鈕，惟不影響槍枝之擊發功能，可擊發適用之子彈，認
    具殺傷力。二、送鑑手槍1 支（槍枝管制編號0000 000000
    ），認係由仿GLOCK 廠17型半自動手槍製造之槍枝換裝改造
    金屬槍管（由原槍管彈室加裝金屬管）而成之改造手槍，機
    械性能良好，可擊發適用之子彈，認具殺傷力。三、送鑑子
    彈11顆，鑑定情形如下：（一）7 顆，認均係口徑9mm 之制
    式子彈（試射4 顆），認均具殺傷力。（二）4 顆，認均係
    由土造金屬彈殼加裝直徑7.9mm 金屬彈頭而成之土造子彈，
    經取樣1 顆試射結果，可擊發，認具殺傷力。四、送鑑子彈
    2 顆，鑑定情形如下：（一）1 顆，認係口徑9m m之制式子
    彈，認具殺傷力。（二）1 顆，認係由土造金屬彈殼加裝直
    徑8.8mm 金屬彈頭而成之改造子彈，經實際試射結果，可擊
    發，認具殺傷力。五、送鑑散彈槍子彈1 顆，認係12GAUGE
    制式霰彈，認具殺傷力。此均有內政部警政署刑事警察局95
    年3 月20日刑鑑字第0950035144號槍彈鑑定書、95年6 月23
    日刑鑑字第0950056869號槍彈鑑定書各1 份在卷可佐（見偵
    一卷第35-40 頁，偵二卷第68-75 頁）。足見前揭扣案之槍
    、彈均具有殺傷力，應屬槍砲彈藥刀械管制條例所規定之槍
    砲、彈藥，依同條例第5 條規定，非經中央主管機關許可，
    均不得持有。
  (三)被告雖稱附表所示之槍枝及子彈均來自胡春龍，惟證人胡春
    龍已證稱：我因朋友住院，向被告借了5 千元，並拿1 支塑
    膠料質白色的ＢＢ彈玩具槍給被告，劉昭麟有看到，並無交
    有殺傷力的改造手槍及子彈給被告等語明確（見偵一卷第63
    頁）。而被告所舉之證人劉昭麟於檢察官訊問時雖證稱：94
    年10月、11月間，有一次在我民生二路46巷13號住處，見到
    胡春龍向被告借錢，被告拿錢給胡春龍，胡春龍拿1 支銀白
    色的槍給被告，後來槍的狀況如何，我不知道。我不確定該
    槍是否本件扣案之84型改造手槍（即附表編號2 之改造手槍
    ），該槍是否為ＢＢ彈的槍，伊亦不知道等語（見偵二卷第
    96-99 頁），是依其所述，其對於胡春龍所交付槍枝是否確
    為有殺傷力之改造手槍，更無從推認為本件附表編號2 所示
    之改造手槍。再者，被告於檢察官偵訊中陳稱：本件全部槍
    枝均是胡春龍所交付，都是胡春龍至我高雄縣鳥松鄉美麗皇
    家大樓租屋處賣給我，價錢2 萬5 千元至5 萬元等語（見偵
    二卷第59-60 頁），而與證人劉昭麟上開證述關於交付槍枝
    之地點及價錢與被告所述各情亦顯有不同。況胡春龍若有意
    持槍恐嚇被告交付金錢，實亦無須陸續將本件多把槍枝、子
    彈交付被告，又被告如係恐胡春龍對其本人或家人不利，亦
    只須依胡春龍之要求交付金錢即可，更無須一再收受該等槍
    枝、子彈之必要。復參酌被告所持有之槍枝及子彈係在不同
    時間及地點被查獲，且警詢中就先後二次被查獲之槍枝及子
    彈係供述自不同之人取得等情，足認被告上開所辯顯違事理
    ，無足採信。
  (四)綜上所述，被告所辯不足採信，本件犯罪事實明確，被告犯
    行可以認定。
三、適用法律及量刑
  (一)查被告行為後，刑法業於94年2 月2 日經總統以華總一義字
    第09400014901 號令修正公布，並於95年7 月1 日施行，刑
    法施行法第1 條之1 亦於95年6 月14日經總統以華總一義字
    第09500085181 號令公布施行，參酌最高法院95年5 月23日
    刑事庭第8 次會議決議，修正後刑法第2 條第1 項之規定，
    係規範行為後法律變更所生新舊法律比較適用之準據法，於
    修正後刑法施行後，應適用修正後刑法第2 條第1 項之規定
    ，為「從舊從輕」之比較。另於比較時應就罪刑有關之共犯
    、未遂犯、想像競合犯、牽連犯、連續犯、結合犯，以及累
    犯加重、自首減輕暨其他法定加減原因（如身分加減）與加
    減比例等一切情形，本於統一性及整體性原則，綜其全部罪
    刑之結果而為比較。本院審酌：
  1.修正後刑法第33條第5 款規定「罰金：新臺幣一千元以上，
    以百元計算之。」，與修正前刑法第33條第5 款規定「罰金
    ：一元以上。」不同，經比較新舊法結果，以被告行為時之
    舊法較為有利於被告。
  2.被告行為後，刑法第56條連續犯之規定，業於94年1 月7日
    修正刪除、同年2 月2 日公佈，並於95年7 月1 日施行，被
    告連續非法持有改造手槍犯行，因行為後新法業已刪除連續
    犯之規定，此刪除雖非犯罪構成要件之變更，但顯已影響行
    為人刑罰之法律效果，自屬法律有變更，依新法第2 條第1
    項規定，比較新、舊法結果，仍應適用較有利於被告之行為
    時法律即舊法論以連續犯（最高法院95年第8 次刑事庭會議
    決議參照）。
  3.新修正刑法第47條關於累犯之規定，增加犯罪行為人之再犯
    係出於「故意」者，始有累犯加重之適用。本案被告再犯本
    案之罪，係出於故意，無論依修正前或修正後之刑法第47條
    規定（修正後係刑法第47條第1 項），均構成累犯，依新修
    正之刑法第2 條第1 項前段之規定，應適用行為時之修正前
    刑法第47條規定論處。
  4.刑法第62條關於自首之規定，由應減輕其刑，改為得減輕刑
    ，比較結果，亦以修正前規定有利於被告。
  5.綜合上述修正前、後之比較，自應適用被告行為時之法律，
    予以論處。又按被告行為後，修正後之刑法第55條關於想像
    競合犯之規定，增訂「但不得科以較輕罪名所定最輕本刑以
    下之刑」之但書規定。依最高法院95年5 月23日第8 次刑事
    庭會議決議，認此係科刑之限制，為法理之明文化，非屬法
    律之變更，附此敘明。
  (二)核被告所為，係犯槍砲彈藥刀械管制條例第7 條第4 項之未
    經許可持有手槍罪、第8 條第4 項之未經許可持有可發射子
    彈具有殺傷力之改造槍枝，及第12條第4 項之未經許可持有
    子彈罪。被告先後兩次持有具有殺傷力之改造槍枝及附表所
    示子彈，其持有之時間緊接，而分別犯同一犯罪構成要件，
    顯均係基於概括犯意為之，應均依修正前刑法第56條連續犯
    之規定，各論以連續持有改造手槍、連續持有子彈之一罪。
    又被告以一持有行為，同時持有上開制式手槍1 支及上開連
    續犯其中附表編號7 、10之改造槍枝及附表編號8 、9 、11
    -13 所示子彈，與上開連續持有改造槍枝及連續持有子彈等
    犯行，為想像競合犯，應從一重之未經許可持有手槍罪論處
    。又被告前於85年間，因肅清煙毒條例案件，經臺灣高等法
    院高雄分院以86年度上訴字第2004號判處有期徒刑4 年6 月
    ，褫奪公權3 年確定；又因違反麻醉藥品管理條例案件，經
    臺灣高等法院高雄分院以86年度上易字第1411號判處有期徒
    刑7 月確定；再於86年間，因偽造文書案件，經本院判處有
    期徒刑4 月確定，嗣經定應執行有期徒刑5 年，褫奪公權3
    年確定。而於90年4 月26日因縮短刑期假釋出監，又因違反
    毒品危害防制條例案件，經撤銷假釋，而於91年5 月23日入
    監執行殘刑3 年3 月5 日，而於94年7 月22日縮刑期滿執行
    完畢，此有臺灣高等法院被告前案紀錄表1 份在卷可參，其
    於有期徒刑執行完畢後5 年內，再故意犯本案有期徒刑以上
    之罪，為累犯，應依修正前刑法第47條規定加重其刑。又被
    告係於持有槍彈罪未經發覺前，即向持搜索票前往搜索其持
    有毒品行為警察算其持有槍彈行為，並接受裁判之事實，業
    經證人即承辦警察顏光勇、顧玉光於原審（見原審卷第137-
    140 頁）、甲○○於本院審理時（本院上更(一)卷第74至78頁
    ）分別證述明確，而符合自首要件，應依修正前刑法第62條
    規定減輕其法定刑。其犯罪同時有加重及減輕情形，應先加
    後減。
  (三)原判決認被告犯本罪，事證明確，予以論科，固非無見。惟
    (1)原判決認定本件槍、彈均係被告購自胡春龍，認定事實尚
    非正確（理由已如前述）。(2)本件被告先後兩次持有具殺傷
    力改造槍枝及子彈之行為，持有之起始點相距已約1 個月，
    先後被查獲之時點亦相距逾1 個月，尚難認係單一持有行為
    ，原判決認被告係以一行為持有附表所示全部槍彈，而適用
    刑法第55條想像競合犯之規定，亦有違誤。(3)認被告之行為
    不符合自首規定，同有未洽。被告上訴意旨認其有符合供出
    槍彈來源並因而查獲情形，雖無理由，惟其主張符合自首規
    定部分，則為有理由，且原判決另有不當之處，應予撤銷改
    判。爰審酌被告無視於政府嚴格管制槍枝之政策，竟逕行持
    有如附表所示之具殺傷力制式手槍1 支、改造手槍4 支、子
    彈等違禁物，火力極其強大，藐視公共規範，欠缺守法觀念
    ，所為對社會治安已有顯著而重大之危害，惡性重大，惟其
    犯後有自首情形，並始終承認非法持有槍彈行為等一切情狀
    ，量處如主文第2 項所示之刑，併科罰金新臺幣16萬元。又
    被告犯罪後，中華民國96年罪犯減刑條例業於96年6 月15日
    修正公布，並自同年7 月16日起施行。本件被告犯罪時間係
    在96年4 月24日減刑基準日之前，所犯之罪雖有同條例第3
    條限制減刑之除外情形，惟因其符合於該條例施行前自首並
    接受裁判規定，爰依該條例第6 條、第2 條第1 項第3 款規
    定，減其上開宣告刑期二分之一，並諭知罰金如易服勞役之
    折算標準。又本案被告犯罪時之刑法第42條第2 項前段規定
    ：「易服勞役以1 元以上3 元以下折算1 日。」復依據修正
    前罰金罰鍰提高標準條例第2 條前段規定，就其原定數額提
    高為100 倍折算1 日，則本案被告行為時之易服勞役折算標
    準，應以銀元100 元以上300 元以下折算1 日，即新臺幣30
    0 元以上900 元以下折算1 日。95年7 月1 日修正公布施行
    之刑法第42條第3 項前段規定：「易服勞役以新臺幣1,000
    元、2,000 元或3,000 元折算1 日。」此部份以修正後之折
    算標準有利於被告，而應適用修正後規定。
  (四)扣案如附表所示之具殺傷力之制式手槍、改造手槍、子彈，
    均屬違禁物，不問屬於犯人與否，均應依刑法第38條第1 項
    第1 款之規定，宣告沒收。至送鑑定時試射之制式子彈5 顆
    （詳如附表編號4 所示之試射子彈1 顆、編號8 所示之試射
    子彈4 顆）、土造子彈2 顆（詳如附表編號5 所示之試射子
    彈1 顆、編號9 所示之試射子彈1 顆）、改造子彈1 顆（詳
    如附表編號12所示之試射子彈1 顆），經試射後已不存在，
    其所留彈頭、彈殼，並非違禁物，無庸併予宣告沒收，併此
    敘明。
五、公訴人於原審言詞辯論程序雖另稱：被告於警詢中承認購得
    玩具槍枝後，將槍枝交由真實姓名年籍均不詳綽號「小劉」
    之男子磨掉阻鐵，又4 支模型槍有委託綽號「阿祥」（應係
    「阿雄」）之人改造成具有殺傷力之槍枝，且此等改造槍枝
    均有殺傷力，因認被告此部份所為，涉犯槍砲彈藥刀械管制
    條例第8 條第1 項改造槍枝罪嫌。惟查：
  (一)本件公訴人認被告涉有改造上開槍枝犯罪，係以被告於警詢
    、偵訊時之自白、扣案槍枝為其主要論據。被告固曾於95年
    3 月8 日警詢供稱：附表編號1 、2 之改造手槍係購自德民
    路附近之「槍王」或「槍神」之玩具槍店，並請綽號「小劉
    」的朋友改造等語（見警一卷第8 頁）；然其於同年月10日
    警詢又改稱：其購得之4 支模型槍（即附表編號1 、2 之改
    造手槍及2 支警方所稱之改造手槍半成品），係交由綽號「
    阿雄」之人以車床貫穿槍管組成可擊發子彈之改造手槍等語
    （見警一卷第13頁），惟於同次警詢又稱：該2 把半成品改
    造手槍係裝空氣瓶打BB彈的玩具槍等語（見警一卷第13頁）
    ；被告於偵查中又改稱：我先後向一家「槍神」的玩具槍店
    購得附表編號1 、2 的改造手槍，該店老闆自己有幫人改造
    手槍，其中編號1 的改造手槍是伊請朋友將槍管阻鐵磨掉等
    語（見偵二卷第36頁），足見其歷次所供情節均顯有歧異，
    是否與事實相符即非無疑。再者，經本院函請高雄市政府警
    察局楠梓分局查詢楠梓區○○路上是否有「槍王」或「槍神
    」之玩具槍店，該區則並無該玩具槍店，有該局96年11日15
    日函可參（本院上更(一)卷第67頁），益徵被告之前開自白與
    事實未必相符。
  (二)被告又稱其所以會在警詢時供稱有改造槍枝行為，係因當時
    不願供出槍枝來源，且當時因與陳信文同時在警局接受詢問
    ，而陳信文又與胡春龍認識，其擔心陳信文會將此事告知胡
    春龍，因而稱自行改造槍枝等語。本院審酌其當日確與陳信
    文同時被查獲，及被告其後亦稱其槍枝來自胡春龍，本件雖
    因無積極證據證明其所述槍枝來自胡春龍部分係事實，惟亦
    難據此認定其此部分辯解為可採。
  (三)除此之外，亦無查獲任何改造槍枝之工具及零件可為佐證，
    自難僅以被告先後不一，且與事實不相符之自白為唯一證據
    ，認定被告有此自行改造手槍之犯罪。此部分公訴人所指事
    實自屬不能證明。按此部分公訴人於原審審理中當庭所擴張
    之被告犯罪事實，並未在起訴書記載之範圍，其當庭擴張起
    訴範圍，效果與併案審理無異，此部分既無從證明，即與起
    訴部分無裁判上或實質上一罪關係，本院即無從併為審理。
據上論斷，應依刑事訴訟法第369 條第1 項前段、第364 條、第
299 條第1 項前段，槍砲彈藥刀械管制條例第7 條第4 項、第8
條第4 項、第12條第4 項，刑法第2 條第1 項前段、第11條前段
、第55條、第38條第1 項第1 款、第42條第3 項、修正前刑法第
56條，第47條、第62條，中華民國96年罪犯減刑條例第6 條、第
2 條第1 項第3 款、第7 條，判決如主文。
本案經檢察官陳建年到庭執行職務。
中　　華　　民　　國　　96　　年　　12　　月　　4 　　日
                  刑事第三庭    審判長法  官　周賢銳
                                      法  官  趙文淵
                                      法  官  黃仁松
以上正本證明與原本無異。
如不服本判決應於收受本判決後10日內向本院提出上訴書狀，其
未敘述上訴理由者，並得於提起上訴後10日內向本院補提理由書
狀（均須按他造當事人之人數附繕本）「切勿逕送上級法院」。
中　　華　　民　　國　　96　　年　　12　　月　　5 　　日
　　　　　　　　　　　　　　　　　　　書記官  馬蕙梅
附錄本件判決論罪科刑法條：
槍砲彈藥刀械管制條例第7條第4項：
未經許可，持有、寄藏或意圖販賣而陳列第1 項所列槍砲、彈藥
者，處5 年以上有期徒刑，併科新臺幣1 千萬元以下罰金。
槍砲彈藥刀械管制條例第8條第4項
未經許可，持有、寄藏或意圖販賣而陳列第1 項所列槍枝者，處
3 年以上10年以下有期徒刑，併科新臺幣700 萬元以下罰金。
槍砲彈藥刀械管制條例第12條第4項：
未經許可，持有、寄藏或意圖販賣而陳列子彈者，處5 年以下有
期徒刑，併科新臺幣3 百萬元以下罰金。
附表：
┌──┬─────┬─────┬─────────────┬──────┐
│編號│查獲時間  │查獲地點  │槍彈種類、數量            │  備    註  │
├──┼─────┼─────┼─────────────┼──────┤
│1   │95年3 月7 │高雄市三民│仿BERETTA 廠92FS型半自動手│槍枝管制編號│
│    │日晚間8 時│區○○○路│槍所製造之槍枝換裝土造金屬│0000000000  │
│    │許        │208號302室│槍管改造而成之改造手槍1 支│            │
├──┼─────┼─────┼─────────────┼──────┤
│2   │同上      │同上      │仿BERETTA 廠84型半自動手槍│槍枝管制編號│
│    │          │          │製造之槍枝換裝土造金屬槍管│0000000000  │
│    │          │          │及土造金屬槍機改造而成之改│            │
│    │          │          │造手槍1 支                │            │
├──┼─────┼─────┼─────────────┼──────┤
│3   │同上      │同上      │口徑9mm 制式子彈12顆      │            │
├──┼─────┼─────┼─────────────┼──────┤
│4   │同上      │同上      │口徑0.380 吋制式子彈1 顆  │已經實際試射│
│    │          │          │                          │，無庸併予宣│
│    │          │          │                          │告沒收      │
├──┼─────┼─────┼─────────────┼──────┤
│5   │同上      │同上      │直徑9.67 mm 、長度18.90mm │已經實際試射│
│    │          │          │金屬彈殼及直徑8.75 mm 金屬│，無庸併予宣│
│    │          │          │彈頭組合而成之土造子彈1 顆│告沒收      │
├──┼─────┼─────┼─────────────┼──────┤
│6   │95年4 月18│高雄市前鎮│捷克CZ廠75型口徑9mm 制式半│槍枝管制編號│
│    │日凌晨1 時│區○○○路│自動手槍1 支              │0000000000  │
│    │40分許    │475巷1弄內│                          │            │
├──┼─────┼─────┼─────────────┼──────┤
│7   │同上      │同上      │仿WALTHER 廠PPK/S 型半自動│槍枝管制編號│
│    │          │          │手槍製造之槍枝換裝土造金屬│0000000000  │
│    │          │          │槍管而成支改造手槍1 支    │            │
├──┼─────┼─────┼─────────────┼──────┤
│8   │同上      │同上      │口徑9mm 制式子彈7 顆      │經試射4 顆，│
│    │          │          │                          │餘3顆（已經 │
│    │          │          │                          │實際試射部分│
│    │          │          │                          │，無庸併予宣│
│    │          │          │                          │告沒收）    │
├──┼─────┼─────┼─────────────┼──────┤
│9   │同上      │同上      │土造金屬彈殼加裝直徑7.9m m│經試射1 顆，│
│    │          │          │金屬彈頭而成之土造子彈4 顆│餘3 顆（已經│
│    │          │          │                          │實際試射部分│
│    │          │          │                          │，無庸併予宣│
│    │          │          │                          │告沒收）    │
├──┼─────┼─────┼─────────────┼──────┤
│10  │95年4 月18│高雄市楠梓│仿GLOCK 廠17 型 半自動手槍│槍枝管制編號│
│    │日凌晨4 時│區○○街83│製造之槍枝換裝改造金屬槍管│0000000000  │
│    │許        │號8 樓住處│而成之改造手槍1 支        │            │
│    │          │地下室樓梯│                          │            │
│    │          │間        │                          │            │
├──┼─────┼─────┼─────────────┼──────┤
│11  │同上      │同上      │口徑9mm 制式子彈1 顆      │            │
├──┼─────┼─────┼─────────────┼──────┤
│12  │同上      │同上      │土造金屬彈殼加裝直徑8.8mm │已經實際試射│
│    │          │          │金屬彈頭而成之改造子彈1 顆│，無庸併予宣│
│    │          │          │                          │告沒收      │
├──┼─────┼─────┼─────────────┼──────┤
│13  │同上      │同上      │12GAUGE 制式霰彈          │            │
│    │          │          │                          │            │
└──┴─────┴─────┴─────────────┴──────┘
